【裁判字號】    98,上訴,3704
【裁判日期】    981110
【裁判案由】    偽造有價證券等
【裁判全文】
臺灣高等法院刑事判決                98年度上訴字第3704號
上  訴  人
即  被  告  乙○○
指定辯護人  本院公設辯護人王永炫
上列上訴人因偽造有價證券等案件，不服臺灣臺北地方法院九十
七年度訴字第二０七六號，中華民國九十八年七月二十三日所為
之第一審判決（起訴案號：臺灣臺北地方法院檢察署九十六年度
偵字第二二二一０號，併案案號：臺灣桃園地方法院檢察署九十
八年度偵字第二０一０號），提起上訴，本院判決如下：
    主  文
上訴駁回。
    事  實
一、乙○○前於民國九十年間，因詐欺案件，經本院以八十九年
    度上易字四八一五號判決判處有期徒刑六月確定，於九十年
    七月二十日易科罰金執行完畢。其竟仍不知悔改，於九十三
    年間某日，與政躍實業有限公司（下稱政躍公司，址設臺北
    市大安區○○○路○段二六四號八樓之四）之實際負責人羅
    時慶（按：該成年男子之真實姓名不詳，自稱為「羅時慶」
    ），因認政躍公司之名義負責人甲○○的外表不像有錢人，
    恐其等之詐財計畫易遭人揭穿，竟共同意圖為自己不法之所
    有，並基於行使偽造文書及偽造有價證券之犯意聯絡與行為
    分擔，先由羅時慶於不詳時地，以申辦勞保及公司欲購買房
    屋為由，向甲○○索取其身分證、駕駛執照及印章各一枚，
    再於不詳地點，以換貼乙○○之照片於甲○○身分證與駕駛
    執照上之方法，變造甲○○之身分證及駕駛執照後，復利用
    不知情之刻印人員偽刻甲○○之印章一枚後，連續：
（一）先由乙○○持變造後之甲○○身分證、駕駛執照，及上開
      偽刻之印章，於九十三年十月三日至臺北市○○○路○段
      六十五號之合作金庫商業銀行（下稱合作金庫）古亭分行
      ，冒稱其為甲○○本人，行使上開變造之雙證件，辦理活
      期儲蓄存款之開戶手續，並在存款印鑑卡上偽造甲○○之
      簽名一枚及印文二枚後，持以向該行行員行使，順利開設
      0000000000000號帳戶。復於同年月五日，
      再假冒甲○○之名義，向合作金庫申辦信用卡，而偽造甲
      ○○之簽名二枚、印文二枚於合作金庫信用卡申請書上後
      行使之，使合作金庫陷於錯誤，誤以為係甲○○本人申請
      而核發信用卡，足生損害於甲○○及合作金庫。
（二）乙○○又事先於不詳時地，冒甲○○名義簽立九十三年九
      月五日期之不動產買賣契約書，並於其上偽造甲○○之簽
      名一枚、印文五枚，持之於九十三年十月五日至中國農民
      銀行內湖分行（下稱中國農民銀行，現改為合作金庫大湖
      分行），詐稱為甲○○本人，表示要以上開房屋為擔保向
      該銀行貸款，在個人資料表、銀行法第二十五條所定之「
      同一關係人」資料表上，偽造甲○○署名一枚，並於同年
      月十九日持上開變造之甲○○雙證件，再度至中國農民銀
      行辦理存款帳戶開戶，在開戶申請書上及存款印鑑卡上，
      各偽造甲○○之簽名二枚、印文一枚，持以向該行行員行
      使，而開設五八四七七七號帳戶。繼於同年月二十二日持
      上開證件至同銀行，以甲○○名下之臺北縣汐止市○○○
      路○段九十八號五樓房地為擔保，申辦一千五百萬元房屋
      貸款手續，而在如附表編號八至十號所示之私文書上偽造
      甲○○簽名、印文，再以甲○○名義簽發面額一千三百萬
      元之本票一紙為還款擔保而行使之，復於同年月二十六日
      在撥貸申請書上偽造甲○○印文一枚，持以行使，使該行
      承辦人員陷於錯誤，於九十三年十月二十二日、二十六日
      核撥貸款金額共計一千三百萬元予乙○○。再於同年十一
      月二十六日，由羅時慶向該行提出延期還款之申請書，並
      在該份申請書上偽造甲○○之印文一枚，再於同年十二月
      三十日，與該行簽訂個人房屋貸款契約增補條款約定書，
      並於其上偽造甲○○印文一枚，均足生損害於甲○○及中
      國農民銀行。
（三）乙○○復承前之概括犯意聯絡與行為分擔，於九十三年十
      月二十一日，持上開變造後甲○○之身分證、偽刻之印章
      及甲○○原交付予羅時慶之真正印章各一枚，至臺北縣三
      重市○○路○段一一一號復華商業銀行三重分行（下稱復
      華銀行，現為元大商業銀行三重分行），詐稱為甲○○本
      人，欲辦理存款帳戶開戶及房屋貸款手續，連續在開戶申
      請書上偽造甲○○之簽名二枚、印文三枚，及在房屋貸款
      申請書上偽造甲○○之簽名一枚、印文一枚，另以上開甲
      ○○真正印章盜蓋印文二枚於其上，並提出其事前在不詳
      時地冒用甲○○名義就上開（二）之房屋為標的簽署之房
      屋租賃契約書及該不動產買賣契約書（偽造之甲○○簽名
      、印文數量詳如附表）而行使之，使該行承辦人員陷於錯
      誤，於同年月二十九日核撥貸款金額一千五百萬元予乙○
      ○，足以生損害於甲○○及復華銀行。
二、案經法務部調查局北部地區機動工作組報告臺灣臺北地方法
    院檢察署檢察官偵查起訴，及臺灣桃園地方法院檢察署檢察
    官移送併案審理。
    理  由
壹、就本案之證據能力部分
一、關於證人甲○○於偵查中未經具結之證詞：
（一）按證人、鑑定人依法應具結而未具結者，其證言或鑑定意
      見，不得作為證據，刑事訴訟法第一百五十八條之三定有
      明文，其立法理由乃在擔保該證言或鑑定意見，係據實陳
      述或公正誠實之可信性，此與同法第一百五十九條以下之
      傳聞法則主要在落實被告反對詰問權之行使，保障其訴訟
      上之防禦權，並符合直接審理與言詞審理原則之情形，相
      異其趣，故未依法具結者，依「證據絕對排除法則」（上
      開法文並無「除法律有規定者外」之例外規定），當然無
      證據能力，而不得作為證據，縱使同法第一百五十九條之
      五就例外承認傳聞證據之證據能力之「同意性法則」亦有
      明文，然未經具結之證詞既屬絕對排除之證據，自不得因
      當事人於審判程序之同意，逕認該未經具結之證言，亦得
      作為證據，此於適用同法條（第一百五十九條之五）第二
      項所定「視為有前項之同意」之情形者，亦應受上揭第一
      百五十八條之三規定之限制，則該等未經具結之證詞，無
      論當事人間是否同意援引為本案證據，均屬絕對應該排除
      、無證據能力之證據（最高法院九十四年度台上字第三二
      七七號、第四四三六號判決均同此見解，另同院九十六年
      度台上字第二０九八號、第九一０號判決意旨亦可供參照
      ）。又按告訴人係向司法警察機關或偵查機關申告犯罪事
      實而要求訴追之人，其於我國刑事訴訟法中，並非法定列
      舉之獨立證據方法，若以告訴人所陳親身經歷之被害經過
      ，作為認定犯罪事實之依據時，乃居於證人之地位，亦即
      其證據方法為證人，必須踐行有關證人之證據調查程序，
      除非其有依法不得令其具結之情形，否則均應命其具結，
      若依法應具結而未具結時，該告訴人有關被害事實之陳述
      ，無證據能力，法院不得援其陳述作為判決之基礎，此乃
      承上判決意旨所為之當然解釋（最高法院九十三年度台上
      字第五九六四號判決亦同此見解，可為參考）。
（二）經查，本件證人甲○○雖曾以告訴人身分於偵訊中指訴受
      害經過，然檢察官並未命其就事發經過以證人身分作證並
      具結擔保其等所述實在，此有偵訊筆錄在卷可稽，被告之
      辯護人於本院審判期日雖均未爭執其證據能力（見本院卷
      九十八年十月二十二日審判筆錄第一頁）。參照上開說明
      ，證人甲○○於偵查中之指述，應無證據能力，不得作為
      證明犯罪事實存否之本案證據；然該等審判外之陳述，如
      與其等於審判期日所為陳述相異，仍可以上開無證據能力
      之陳述作為彈劾證據，辨明審判中證人證詞之證明力高低
      （最高法院九十七年度台上字第一九八一號判決意旨參照
      ）。
二、卷內其餘證人證詞及書證：
    除上述證人甲○○之證詞外，本件認定事實所引用之其他卷
    內所有證據資料（包含人證、書證，均詳下述），並無證據
    證明係公務員違背法定程序所取得，與本案亦有自然之關連
    性，本件上訴人即被告乙○○經合法傳喚未到庭，惟其辯護
    人於本案言詞辯論終結前，均未爭執該等卷證之證據能力或
    提出關於證據能力之聲明異議（見本院卷同上筆錄），且卷
    內之文書證據，亦無刑事訴訟法第一百五十九條之四之顯有
    不可信之情況或其他不得作為證據之情形，本院認引為證據
    為適當，是依刑事訴訟法第一百五十九條之四、之五等規定
    ，下述各該證據均有證據能力，均合先敘明。
貳、實體部分
一、認定事實所憑之證據及認定之理由：
    被告經合法傳喚於本院行準備程序及審理時均未到庭，惟其
    於偵查中及原審時，對於上開犯罪事實業已坦承不諱，核與
    被害人甲○○於調查站及檢察官偵訊時指訴之被害情節符合
    ，並有：
    (1)內有被害人甲○○自小到大清楚照片之口卡片二張及普通
      汽車駕駛執照登記書（附於調查站卷第四十七頁至第四十
      九頁）；
    (2)被告自小到大清楚照片之口卡片二張（附於調查站卷第四
      十五頁至第四十六頁）；
    (3)經換貼上被告照片之甲○○身分證與駕駛執照影本（附於
      調查站卷第三十六頁）；
    (4)經檢察官命被害人甲○○當庭書寫之「甲○○」簽名共十
      枚（附於九十六年度偵字第二二二一０號偵查卷〈下稱：
      偵查卷(一)〉第六十四頁）；
    (5)合作金庫古亭分行於九十六年三月十四日、九十七年八月
      十三日、九十七年九月三日分別函覆暨所附之甲○○帳戶
      開戶文件、交易明細、信用卡申請書等（分別附於調查站
      卷第三十四頁至第四十四頁、九十七年度他字第五四八０
      號卷〈下稱：他字卷〉第七十七頁至第七十九頁、第一百
      七十八頁至第一百八十頁）；
    (6)合作金庫大湖分行於九十七年八月八日、二十九日函覆暨
      所附之相關開戶資料（含印鑑卡、身分證影本）、交易明
      細、偽造之本票、貸款資料（含上開事實欄所載之不動產
      買賣契約書等）等（附於他字卷第六十八頁至第七十一頁
      、第一百十九頁至第一百七十七頁）；
    (7)元大銀行三重分行於九十七年四月二十一日、九十七年八
      月二十九日函暨所附之甲○○帳戶開戶資料、存款及貸款
      往來交易明細（附於偵查卷(一)第四十九頁至第五十三頁、
      他字卷第八十一頁至第一百十八頁）等；
    (8)臺北市政府於九十六年六月十三日函附之政躍公司之營利
      事業登記相關資料（附於調查站卷第五十頁至第一百零六
      頁）。
    被告於偵查中及原審時之自白核與事實相符。綜上所述，本
    件事證已臻明確，被告之犯行洵堪認定，應予依法論科。
二、論罪與科刑：
（一）新舊法比較：
      被告行為後，刑法於九十四年二月二日修正公布，於九十
      五年七月一日施行。按行為後法律有變更者，適用行為時
      之法律，但行為後之法律有利於行為人者，適用最有利於
      行為人之法律，現行刑法第二條第一項訂有明文。茲就本
      案有關之新舊法比較部分，臚列如下：
  １、刑法第二百零一條偽造有價證券罪、第二百十二條之變造
      特種文書罪，及刑法第三百三十九條第一項之詐欺取財罪
      ，有關法定刑罰金部分，被告行為時即修正前刑法第三十
      三條第五款規定，罰金最低額為銀元一元，依廢止前罰金
      罰鍰提高標準條例第一條前段、現行法規所定貨幣單位折
      算新臺幣條例第二條折算為新臺幣之結果，被告所犯罪名
      罰金最低法定刑為銀元十元即新臺幣三十元，修正後刑法
      第三十三條第五款就罰金刑規定為「新臺幣一千元以上，
      以百元計算之」，顯已將罰金刑之最低額提高為新臺幣一
      千元以上。經比較修正前後關於罰金刑之最低刑度規定，
      自應以被告行為時之修正前刑法較有利於被告。
  ２、修正後之刑法第二十八條關於共犯之規定，由原條文：「
      二人以上共同實施犯罪之行為者，皆為正犯」，修正為：
      「二人以上共同實行犯罪之行為者，皆為正犯」，其修正
      理由係為釐清陰謀共同正犯、預備共同正犯、共謀共同正
      犯是否合乎本條規定之正犯要件。被告與羅時慶共謀向三
      家銀行詐取貸款金額，其二人間顯有犯意聯絡及行為分擔
      ，既屬實行犯罪行為之正犯，不論依修正前、後之規定，
      均為共同正犯，對被告而言，並無有利或不利之情形。
  ３、現行刑法第四十七條第一項規定「受『徒刑』之執行完畢
      ，或一部之執行而赦免後，五年以內『故意』再犯有期徒
      刑以上之罪者，為累犯，加重本刑至二分之一。」與修正
      前刑法第四十七條規定「受有期徒刑之執行完畢，或受無
      期徒刑或有期徒刑一部之執行而赦免後，五年以內再犯有
      期徒刑以上之罪者，為累犯，加重本刑至二分之一。」不
      同，而本案被告再犯本罪既係出於故意，無論依修正前後
      刑法第四十七條之規定均構成累犯。
  ４、刑法第五十五條關於牽連犯之規定業經刪除，修正前，從
      一重處斷，修正後，原則上應予分論併罰。比較新、舊法
      結果，適用行為時之法律即修正前刑法第五十五條牽連犯
      之規定，較有利於被告。
  ５、修正前刑法第五十六條原規定：「連續數行為而犯同一罪
      名者，以一罪論。但得加重其刑至二分之一」，修正後之
      刑法已刪除連續犯之條文規定，則被告多次犯罪行為，原
      則上各次行為分別論罪科刑，再依數罪併罰之規定分論併
      罰；修正前第五十六條規定，較有利於被告。
  ６、綜合上述各條文修正前、後之比較，及修正後刑法第二條
      第一項前段、後段規定之「從舊、從輕」原則，以九十五
      年七月一日修正公布施行前之刑法相關規定及罰金罰鍰提
      高標準條例第一條前段、第二條規定，對於被告較為有利
      ，自應整體適用修正前之相關規定予以論處。
（二）罪名與罪數─
  １、核被告所為，係犯刑法第二百零一條第一項之偽造有價證
      券罪，同法第二百十六條、第二百十二條之行使變造特種
      文書罪、同法第二百十六條、第二百十條之行使偽造私文
      書罪及同法第三百三十九條第一項之詐欺取財罪。
  ２、檢察官雖未就被告冒用甲○○名義向中國農民銀行貸款所
      涉行使變造特種文書、行使偽造私文書、偽造有價證券犯
      行起訴，惟該部分犯行與已起訴部分，有連續犯及牽連犯
      之裁判上一罪關係，為起訴效力所及，本院自得併予審理
      。另檢察官就被告行使偽造私文書部分，於起訴書雖漏載
      起訴法條，惟已於起訴事實欄載明該犯罪事實，本院亦應
      併予審理。再檢察官移送原審併案審理部分，與已起訴部
      分係同一事實，附此敘明。
  ３、被告偽造「甲○○」之署名於本票上之行為，係偽造有價
      證券之階段行為，而行使偽造有價證券之低度行為，為其
      偽造之高度行為所吸收；其偽造「甲○○」印章、印文、
      署押，及盜用甲○○印章，均為偽造私文書之階段行為；
      而偽造特種文書及私文書後持以行使，其偽造特種文書及
      私文書之低度行為，均應分別為行使偽造特種文書及行使
      偽造私文書之高度行為所吸收，均不另論罪。
  ４、被告與羅時慶利用不知情之刻印人員偽刻甲○○印章一枚
      以遂其犯行，為間接正犯。
  ５、被告與羅時慶間，就上開犯行，均有犯意聯絡及行為分擔
      ，為共同正犯。
  ６、被告先後多次行使變造特種文書、行使偽造私文書及詐欺
      取財犯行，均時間緊接，觸犯構成要件相同之罪，顯係基
      於概括犯意所為，應依修正前刑法第五十六條規定論以連
      續犯，並均依法加重其刑。
  ７、被告所犯偽造有價證券、連續行使變造特種文書、連續行
      使偽造私文書及連續詐欺取財各罪間，有方法、目的之牽
      連犯關係，應依修正前刑法第五十五條規定從一重論以偽
      造有價證券罪。
  ８、被告曾於九十年間，因詐欺案件，經本院以八十九年度上
      易字四八一五號判決判處有期徒刑六月確定，於九十年七
      月二十日易科罰金執行完畢，有本院被告前案紀錄表在卷
      可按，其受有期徒刑之執行完畢後，五年以內再犯上開各
      罪，均為累犯，應依修正前刑法第四十七條之規定遞加重
      其刑。
三、原審以被告之罪證明確，適用刑法第二條第一項前段、修正
    前刑法第二十八條、第五十六條、第五十五條、第四十七條
    、第二百十六條、第二百十條、第二百零一條第一項、第二
    百十二條、第三百三十九條第一項規定，並審酌被告坦承犯
    行，惟所造成之損害非輕，其以政躍公司負責人甲○○名義
    ，向中國農民銀行、復華銀行貸款，尚有合計六百多萬元未
    清償，行使偽造私文書、行使變造特種文書、詐欺取財之次
    數甚多等一切情狀，量處有期徒刑三年六月；並認偽造之本
    票一紙，不問屬於犯人與否，依刑法第二百零五條規定沒收
    之，偽造之甲○○印章一枚（印文如他字卷第一百七十九頁
    背面所示），係共犯羅時慶利用不知情之人所偽刻，如附表
    所示之偽造「甲○○」署名二十二枚、印文四十二枚，則均
    應依刑法第二百十九條規定宣告沒收，其認事用法並無不當
    ，量刑亦屬適當。被告不服原判決提起上訴，以：甲○○既
    然交付身分證、駕駛執照及印章予羅時慶，顯有授權羅時慶
    使用之意，縱使另外刻用甲○○的印章，也只是方便使用的
    權宜行為，尚無偽造可言；又本件發生時間係在九十三年，
    自應適用中華民國九十六年罪犯減刑條例之規定予以減刑，
    原審漏未為之，顯有適用法律不當之違誤。惟查，被告於原
    審時即已坦承全部犯行，上訴理由所指之權宜行為當係見到
    量刑後，所為之辯解，然告訴人甲○○已明白說明並未授權
    此部分之使用，被告之辯解顯不可採；又被告之上開犯罪時
    間雖在九十六年四月二十四日以前，然被告所犯之上開四罪
    ，其中刑法第二百零一條偽造有價證券罪係中華民國九十六
    年罪犯減刑條例第三條第一項第十五規所定，經宣告逾有期
    徒刑一年六月之刑者即不予減刑之罪，而刑法第二百零一條
    之偽造有價證券罪之最輕法定本刑為三年有期徒刑，被告既
    無任何減輕其刑之事由，是以，原審對被告量處之宣告刑顯
    逾有期徒刑一年六月，原審未予減刑並無不當。被告之上訴
    意旨，均為無理由，應予駁回。
六、至於起訴意旨另認被告持變造之告訴人之身分證、駕照及偽
    刻之印章，於九十三年十月三日至合作金庫古亭分行，向合
    作金庫申辦貸款而行使之等語，惟查，告訴人於合作金庫古
    亭分行並無申辦貸款之相關資料，此有合作金庫古亭分行於
    九十八年二月二日出具之合金古亭字第０九八００００四一
    ０號函、九十八年二月二十日出具之合金古亭字第０九八０
    ００六八六號函附卷可憑，足認並無證據證明被告有向該行
    申請貸款，從而被告此部分犯行即屬不能證明，本應就此部
    分為無罪之諭知，惟此部分與前開有罪部分，係經檢察官認
    有連續犯之裁判上一罪關係，爰不另為無罪之諭知。
七、被告經合法傳喚，無正當之理由不到庭者，爰依刑事訴訟法
    第三百七十一條規定，不待其陳述，逕行判決。
據上論斷，應依刑事訴訟法第三百六十八條、第三百七十一條，
判決如主文。
本案經檢察官劉異海到庭執行職務。
中    華    民    國    98    年    11    月    10    日
                  刑事第十三庭  審判長法  官  曾德水
                                      法  官  崔玲琦
                                      法  官  遲中慧
以上正本證明與原本無異。
如不服本判決，應於收受送達後10日內向本院提出上訴書狀，其
未敘述上訴之理由者並得於提起上訴後10日內向本院補提理由書
（均須按他造當事人之人數附繕本）「切勿逕送上級法院」。
                                      書記官  陳韋杉
中    華    民    國    98    年    11    月    10    日
附錄本案論罪科刑法條全文：
中華民國刑法第201條（有價證券之偽造變造與行使罪）
I  意圖供行使之用，而偽造、變造公債票、公司股票或其他有
    價證券者，處三年以上十年以下有期徒刑，得併科三千元以
    下罰金。
II  行使偽造、變造之公債票、公司股票或其他有價證券，或意
    圖供行使之用，而收集或交付於人者，處一年以上七年以下
    有期徒刑，得併科三千元以下罰金。
中華民國刑法第210條（偽造變造私文書罪）
偽造、變造私文書，足以生損害於公眾或他人者，處五年以下有
期徒刑。
中華民國刑法第212條（偽造變造特種文書罪）
偽造、變造護照、旅券、免許證、特許證及關於品行、能力服務
或其他相類之證書、介紹書，足以生損害於公眾或他人者，處一
年以下有期徒刑、拘役或三百元以下罰金。
中華民國刑法第216條（行使偽造變造或登載不實之文書罪）
行使第二百十條至第二百十五條之文書者，依偽造、變造文書或
登載不實事項或使登載不實事項之規定處斷。
中華民國刑法第339條（普通詐欺罪）
I  意圖為自己或第三人不法之所有，以詐術使人將本人或第三
    人之物交付者，處五年以下有期徒刑、拘役或科或併科一千
    元以下罰金。
II  以前項方法得財產上不法之利益或使第三人得之者，亦同。
III  前二項之未遂犯罰之。
附表：
┌──┬──────────────┬──────┬────┐
│編號│文書名稱                    │署名數量    │印文數量│
├──┼──────────────┼──────┼────┤
│1   │合作金庫古亭分行存款印鑑卡  │一枚        │二枚    │
├──┼──────────────┼──────┼────┤
│2   │合作金庫古亭分行信用卡申請書│二枚        │二枚    │
├──┼──────────────┼──────┼────┤
│3   │不動產買賣契約書            │一枚        │五枚    │
├──┼──────────────┼──────┼────┤
│4   │個人資料表                  │一枚        │0       │
├──┼──────────────┼──────┼────┤
│5   │銀行法第二十五條「同一關係人│一枚        │0       │
│    │」資料表                    │            │        │
├──┼──────────────┼──────┼────┤
│6   │中國農民銀行存款印鑑卡      │二枚        │一枚    │
├──┼──────────────┼──────┼────┤
│7   │中國農民銀行開戶申請書      │二枚        │一枚    │
├──┼──────────────┼──────┼────┤
│8   │中國農民銀行個人購屋貸款契約│三枚        │五枚    │
├──┼──────────────┼──────┼────┤
│9   │中國農民銀行切結書          │一枚        │一枚    │
├──┼──────────────┼──────┼────┤
│10  │中國農民銀行房屋貸款申請暨審│一枚        │一枚    │
│    │核綜合表                    │            │        │
├──┼──────────────┼──────┼────┤
│11  │中國農民銀行撥貸申請書（二紙│0           │二枚    │
│    │）                          │            │        │
├──┼──────────────┼──────┼────┤
│12  │中國農民銀行延期緩款申請書  │0           │一枚    │
│    │                            │            │        │
├──┼──────────────┼──────┼────┤
│13  │中國農民銀行個人房屋貸款契約│0           │一枚    │
│    │增補條款約定書              │            │        │
├──┼──────────────┼──────┼────┤
│14  │復華銀行開戶申請書          │二枚        │三枚    │
├──┼──────────────┼──────┼────┤
│15  │復華銀行房屋貸款申請書      │一枚        │一枚    │
├──┼──────────────┼──────┼────┤
│16  │房屋租賃契約書              │二枚        │七枚    │
├──┼──────────────┼──────┼────┤
│17  │不動產買賣契約書            │二枚        │九枚    │
└──┴──────────────┴──────┴────┘


司法院資訊處製作；財團法人民間司法改革基金會備份。
